臺灣新北地方法院三重簡易庭小額民事判決
111年度重小字第1627號
原      告  黃仁和  

            古易庭  
被      告  李素惠  


法定代理人  李佳璉  
上列當事人間請求侵權行為損害賠償事件，原告提起刑事附帶民
事訴訟，經本院刑事庭以110年度附民字第901號裁定移送前來，
本院於民國111年6月23日言詞辯論終結，判決如下：
　　主　    文
原告之訴駁回。
    事實及理由
一、原告主張：被告李素惠與真實姓名年籍不詳、通訊軟體Tele
    gram「妹妹群」（原名：「一線群」）群組內暱稱「彌敦道
    」、「豆（陳威宇）」、「小安」、「魚住」、「皮皮（賴
    瑞傑）」、「小七」等成年人，共同意圖為自己不法之所有
    ，基於3人以上詐欺取財及洗錢之犯意聯絡，先由不詳成員
    於民國110年8月20日凌晨1時，在Facebook社團「家庭代工
    網」刊登家庭代工訊息，古易庭與其聯絡時，以LINE暱稱「
    Miss石」向古易庭及其男友黃仁和佯稱：須寄提款卡作為實
    名制購買材料所用、領疫情補貼云云，致古易庭、黃仁和陷
    於錯誤，於110年8月20日下午6時14分許，一同前往新北市○
    ○區○○○路000號之統一超商新樟樹門市，將古易庭汐止區農
    會帳號00000000000000號帳戶（下稱汐止區農會帳戶）金融
    卡1張、黃仁和華南商業銀行帳號000000000000號帳戶（下
    稱華南銀行帳戶）金融卡1張，寄送至臺北市○○區○○路0段00
    0號1樓之統一超商鑫泉州門市，再由「彌敦道」通知被告李
    素惠，由李素惠於110年8月22日下午6時22分許，前往上址
    領取含有上開原告金融卡之包裹，再放置在該超商斜對面之
    樹下，由「彌敦道」前往收取，李素惠因此獲得新臺幣（下
    同）5,000元之報酬。再由不詳成員於110年8月23日上午8時
    25分許，撥打電話給訴外人趙曼婷，對其施以詐術，致趙曼
    婷陷於錯誤，於同日下午7時6分至21分許，以網路銀行匯款
    49,992元、9,999元、9,999元、9,999元，共計79,989元至
    古易庭汐止區農會帳戶，於同日下午6時36分許在新北市○○
    區○○路0段00號陽信銀行，由「豆」將原告古易庭之金融卡1
    張交付李素惠，再由「小安」通知李素惠該金融卡之密碼，
    李素惠於同日下午7時25分許，在新北市○○區○○路0段00號臺
    灣銀行之提款機，持該金融卡提領20,000元、20,000元、10
    ,000元得手，適為警巡邏時見其形跡可疑，上前盤查，李素
    惠當場坦承擔任車手。經李素惠同意配合警方追查上游，由
    警陪同於同日下午8時15分許，前往新北市○○區○○○路000號
    日盛銀行之提款機，以原告古易庭之金融卡提領20,000、10
    ,000元。被告所為共同詐欺取財行為，致原告等人之汐止區
    農會帳戶、華南銀行帳戶被列為警示帳戶，帳戶被凍結，無
    法使用，並因此需要訴訟開庭、請假，工作無法存錢等不便
    ，而有所損害，爰依侵權行為法律關係提起本件訴訟，並聲
    明：被告應分別給付原告黃仁和、古易庭各25,000元，及均
    自起訴狀繕本送達被告之翌日起至清償日止，按年息5％計算
    之利息；原告願供擔保，請准為假執行之宣告。
二、被告未於言詞辯論期日到場，亦未提出書狀為任何聲明或陳
    述。
三、本院之判斷：
　㈠按因故意或過失，不法侵害他人之權利者，負損害賠償責任
    。數人共同不法侵害他人之權利者，連帶負損害賠償責任。
    不能知其中孰為加害人者亦同。造意人及幫助人，視為共同
    行為人，民法第184條第1項前段、第185條分別定有明文。
    次按當事人主張有利於己之事實者，就其事實有舉證之責任
    ，民事訴訟法第277 條前段亦有明定。本件原告請求被告負
    侵權行為損害賠償責任，即應就被告有侵權行為，並致被告
    受有損害等侵權行為要件負舉證責任。
　㈡經查，原告起訴主張之前開事實，業經本院以110年度金訴字
    第605號刑事判決認被告犯共同詐欺取財罪，處有期徒刑1年
    2月，有該案判決存卷可稽（本院卷第15至21頁），堪信原
    告主張被告與其他詐欺集團成員共同詐取原告等人之汐止區
    農會帳戶金融卡、華南銀行帳戶金融卡等情為真實。惟就原
    告主張因汐止區農會帳戶、華南銀行帳戶遭列為警示帳戶無
    法使用致生不便，請求被告賠償渠等各25,000元部分，原告
    並未提出任何證據證明其因此所受之具體損害，且原告等人
    之汐止區農會帳戶、華南銀行帳戶雖遭列為警示帳戶，但原
    告非不得向銀行申請解除警示帳戶，且如備有在職證明，原
    告仍可至其他金融機構審請存款帳戶使用。因此原告因被告
    涉犯詐欺取財案件，致其帳戶遭警示，然此至多僅使原告生
    活不便，而未使原告受有財產損害，則原告請求賠償因無法
    使用帳戶以及須應訴所生之不便，要無理由。
四、綜上所述，原告依侵權行為法律關係，請求被告分別給付25
    ,000元及法定遲延利息，為無理由，應予駁回。
五、本件係原告提起刑事附帶民事訴訟，請求損害賠償事件，依
    法本無須繳納裁判費用，且經本院刑事庭裁定移送後，於本
    院民事訴訟程序進行期間亦無支付任何訴訟費用，是本院於
    裁判時即不為訴訟費用負擔之諭知。　
中　　華　　民　　國　　111 　年　　7 　　月　　14　　日
　　　　　　　　　三重簡易庭  法  官  王凱俐
以上為正本係照原本作成。
對於本件判決如有不服，應於收受送達後20日內向本院提出上訴
書狀，上訴於本院合議庭，並按他造當事人之人數附具繕本。當
事人之上訴，非以判決違背法令為理由不得為之，上訴狀應記載
上訴理由，表明下列各款事項：
（一）原判決所違背之法令及其具體內容。
（二）依訴訟資料可認為原判決有違背法令之具體事實。
如未於上訴後20日內補提合法上訴理由書，法院得逕以裁定駁回
上訴。
中　　華　　民　　國　　111 　年　　7 　　月　　14　　日
                          　　書記官　李采錡